臺灣嘉義地方法院民事裁定
110年度他字第36號 
原      告  楊忠泉  
被      告  馨君健康有限公司

法定代理人  張桂蓉  
上列當事人間請求給付工資等事件，業經終局判決確定，本院依
職權裁定確定訴訟費用額如下：
    主  文
原告應向本院繳納之訴訟費用額確定為新臺幣1,430元，及自本
裁定送達翌日起至清償日止，按年息百分之5計算之利息。
被告應向本院繳納之訴訟費用額確定為新臺幣10,490元，及自本
裁定送達翌日起至清償日止，按年息百分之5計算之利息。
    理  由
一、按經准予訴訟救助者，於終局判決確定或訴訟不經裁判而終
    結後，第一審受訴法院應依職權以裁定確定訴訟費用額，向
    應負擔訴訟費用之當事人徵收之；法院依聲請以裁定確定之
    訴訟費用額，應於裁定送達翌日起，加給按法定利率計算之
    利息，民事訴訟法第114條第1項前段、第91條第3項分別定
    有明文。而民事訴訟法第91條第3項規定之立法理由旨在促
    使當事人早日自動償付其應賠償對造之訴訟費用，故在當事
    人無力支出訴訟費用時，雖由國庫暫時墊付，依民事訴訟法
    第114條第1項裁定，同屬確定訴訟費用額之程序，亦應基於
    同一理由而類推適用該項規定（臺灣高等法院暨所屬法院94
    年度法律座談會民事類提案34號問題二、三研討結果參照）
    。
二、本件原告與被告間因請求給付工資等事件，原告聲請訴訟救
    助，經本院以110年度救字第19號准予訴訟救助。而上開請
    求給付工資等事件，暫免原告於起訴時應預納之裁判費，嗣
    該事件經本院110年度勞訴字第27號判決訴訟費用由原告負
    擔百分之12，餘由被告負擔，並確定在案等情，業經本院調
    閱上開卷宗查明屬實。
三、經本院調卷審查，原告起訴聲明第1項請求「被告應給付原
    告新臺幣（下同）772,203元，及自起訴狀繕本送達被告翌
    日起至清償日止，依年息百分之5計算之利息」，及第2項請
    求「被告應提撥勞工退休金45,409元至原告勞工退休金專戶
    。」，核其訴訟標的金額為817,612元（計算式：772,203元
    ＋45,409元），應徵收第一審裁判費8,920元；而訴之聲明第
    3項請求被告應交付原告非自願離職證明書，其性質係基於
    勞工身分上權利有所主張，應屬非財產權訴訟，依民事訴訟
    法第77條之14規定徵收裁判費3,000元。準此，第一審裁判
    費共計11,920元（計算式：8,920元＋3,000元），應由原告
    負擔百分之12即1,430元（計算式：11,920元×12％，元以下
    四捨五入），餘10,490元（計算式：11,920元－1,430元）由
    被告負擔。從而，原告應向本院繳納之訴訟費用額確定為1,
    430元，被告應向本院繳納第一審訴訟費用額確定為10,490
    元，並依前揭規定說明，自裁定送達之翌日起，加給按法定
    利率計算之利息，爰裁定如主文所示。
四、依民事訴訟法第114條第1項、第91條第3項裁定如主文。　
中　　華　　民　　國　　110 　年　　12　　月　　30　　日
                  勞動法庭法　官　陳威憲
以上正本係照原本作成。
如對本裁定抗告，應於裁定送達後10日內向本院提出抗告狀（應
附繕本），並繳納抗告費新臺幣1,000元。  
中　　華　　民　　國　　110 　年　　12　　月　　30　　日
                          書記官  方瀅晴